臺灣屏東地方法院刑事簡易判決　　　　 100年度簡字第1746號
公　訴　人　臺灣屏東地方法院檢察署檢察官
被　　　告　彭忠龍
上列被告因詐欺案件，經檢察官提起公訴（100 年度偵字第1213
號、第2640號、第4223號，100 年度緝偵字第108 號、109 號）
，被告於本院準備程序中自白犯罪（100 年度易字第926 號），
本院合議庭認宜以簡易判決處刑，爰裁定由受命法官獨任行簡易
程序審理，並判決如下：
    主      文
彭忠龍幫助犯詐欺取財罪，處有期徒刑肆月，如易科罰金，以新
臺幣壹仟元折算壹日。
    事實及理由
一、彭忠龍明知詐騙集團等不法份子經常利用他人申請之行動電
    話門號從事詐欺取財犯罪，以獲取不法利益並逃避執法人員
    之追查，且依其社會經驗，應有相當之智識程度可預見將自
    己申辦之行動電話門號提供予他人使用，可能幫助詐騙集團
    作為詐取他人款項之用，然其見有報紙刊登收購行動電話門
    號之廣告，竟因缺錢花用，基於縱有人利用其所提供之行動
    電話門號實施犯罪亦不違反其本意之幫助他人詐欺取財犯意
    ，於民國(下同)99 年6 月2日某時，前往址設屏東縣屏東市
    ○○路10號之中華電信股份有限公司（下稱中華電信）建國
    服務中心，向中華電信申辦門號0000000000號行動電話預付
    卡1 組後，於99年6 月14日前某日，在其位於屏東縣屏東市
    ○○路422 號2 樓居所前，以新臺幣（下同）300 元之價格
    ，將該行動電話門號售予某真實姓名、年籍不詳之成年人，
    該成年人於取得上開行動電話門號後，隨即將之交與所屬詐
    騙集團作為實施詐欺取財聯絡之用，以此方式幫助該詐騙集
    團向他人詐取財物。迨該詐騙集團成員取得彭忠龍所提供之
    前開行動電話門號後，分別為下列之行為：
(一)前揭詐騙集團成員間基於為自己不法所有之犯意聯絡，先以
    彭忠龍提供之0000000000號行動電話在自由時報求職分類廣
    告版上刊登應徵外勤司機之不實廣告，俟張德開（所涉犯幫
    助犯詐欺取財罪嫌，業經臺灣高雄地方法院檢察署以99年度
    偵字第28744 號、第32160 號為不起訴處分確定）及莊明宗
    （所涉幫助犯詐欺取財罪嫌，業經臺灣高雄地方法院檢察署
    以99年度偵字第33157 號為不起訴處分確定）分別撥打上開
    門號應徵後，該詐騙集團某成年成員佯稱需提供個人名下金
    融機構帳戶金融卡及變更密碼作為工作上交易金錢轉帳使用
    ，致張德開及莊明宗均陷於錯誤，各提供如附表一編號1 、
    2 所示帳戶金融卡（事先變更為附表一編號1 、2 所示之密
    碼）與上開詐騙集團成員（該2 次詐取金融帳戶之被害人、
    時間、地點、過程及詐得之金融帳戶提款卡等項，均詳如附
    表一編號1 、2 所載）。
(二)上開詐騙集團某成年成員先以彭忠龍提供之0000000000號行
    動電話在自由時報求職分類廣告版上刊登應徵外勤司機之廣
    告，經張文珍（所涉幫助犯詐欺取財罪嫌，經臺灣宜蘭地方
    法院檢察署分佈通緝中）及姜全財（前因提供與本案同一帳
    戶資料與詐騙集團，經臺灣嘉義地方法院以99年度朴簡字第
    461 號判決判處有期徒刑3 月確定，所涉附表二編號5 至8
    所示幫助犯詐欺取財罪嫌部分，由臺灣臺南地方法院檢察署
    依刑事訴訟法第252 條第1 款以99年度偵字第13107 號為不
    起訴處分確定）撥打上開行動電話門號聯繫後，經該詐騙集
    團某成年成員告以需提供個人名下金融機構帳戶金融卡及密
    碼作為工作上交易金錢轉帳之用，張文珍及姜全財遂各提供
    如附表二編號1 、2 所示帳戶金融卡及密碼與上開詐騙集團
    成員（該2 次交付金融帳戶之帳戶申請人、時間、地點、過
    程及金融帳戶提款卡等項，均詳如附表二編號1 、2 所載）
    。
(三)嗣該詐騙集團詐得附表一所示張德開、莊明宗及取得附表二
    所示張文珍、姜全財之金融機構帳戶提款卡、密碼後，其成
    員間遂共同意圖為自己不法之所有，基於詐欺取財之犯意聯
    絡，以附表三所示之方式，向附表三所示之李靜怡等8 人詐
    騙款項，致其等均陷於錯誤，分別依指示於附表三所示之匯
    款日期，將附表三所示之款項分別匯入張德開、莊明宗、張
    文珍及姜全財如附表一、二所示之帳戶，而前開匯入之款項
    ，均旋遭該詐騙集團成員持張德開、莊明宗、張文珍及姜全
    財提供之如附表一、二所示帳戶提款卡前往提領匯入之款項
    （其中附表二編號8 所示之林芳米轉帳後，姜全財如附表二
    編號2 所示帳戶在被詐騙集團成員提領前遭凍結而未領得款
    項），嗣因附表三所示之李靜怡等分別發覺有異，均報警處
    理，始循線查悉上情。
二、上揭犯罪事實，有如下證據可佐：
(一)被告彭忠龍偵查及本院準備程序中之自白（見100 年度偵緝
    字第109 號卷第16、17頁，本院卷第16頁背面）。
(二)附表一、三所示被害人警詢或偵查中之陳述（詳參附表二證
    據欄所示）。
(三)附表二所示證人張文珍及姜全財於警詢或偵查中之證述（詳
    參附表二證據欄所示）。
(四)門號0000000000號行動電話通聯調閱查詢單暨通聯紀錄1 份
    （見100 年度偵字第1213號所附警卷第40至78頁）。
(五)門號0000000000號行動電話之客戶基本資料、申請書影本、
    行動電話業務服務契約各1 份（見同上偵查卷第8 至12頁）
    。
(六)自由時報企業股份有限公司廣告委刊資料1份（100年度偵字
    第869 號卷第12、13頁）。
(七)附表三「證據」欄所示存（匯）款交易明細表及存摺影本（
    詳參附表三證據欄所示）。
(八)被害人提出之拍賣網頁資料6 份（詳參附表二編號3至8證據
    欄所示）。
三、按人頭帳戶之存摺、提款卡等物既在犯罪行為人手中，於被
    害人匯款至犯罪行為人之上開人頭帳戶，迄警察受理報案通
    知銀行將該帳戶列為警示帳戶凍結其內現款時，犯罪行為人
    實際上既得領取，對該匯入之款項顯有管領能力，自屬既遂
    ，應成立刑法第339 條第1項之詐欺取財既遂罪，臺灣高等
    法院97年法律座談會刑事類提案第13號參照。經查，被告彭
    忠龍以系爭行動電話門號作為幫助詐害附表三編號8所示被
    害人林芳米部分，該筆款項業經被害人林芳米於附表三編號
    8 所示之匯款時間匯至姜全財如附表二編號2 所示帳戶內，
    嗣後因上開銀行帳戶被列為警示帳戶，帳戶內款項款項先遭
    凍結後，所餘款項返還被害人林芳米等情，此有如附表三編
    號8 「證據」欄所示之交易明細表及姜全財前揭帳戶之交易
    明細查詢表影本在卷足憑，由是以察，該筆款項業已置於被
    告所幫助之不詳詐騙集團（即正犯）之實力支配範圍，正犯
    之詐欺取財行為，已達其犯罪目的而既遂，本案被告為幫助
    犯，業已如前述，基於幫助犯採限制從屬形式，被告此部分
    之犯行仍應論以既遂。另被告上開行動電話門號雖未直接遭
    前開詐騙集團用以與附表三所示之李靜怡等8 位被害人聯繫
    ，然就本案詐欺取財犯行以觀，詐騙集團成員業已使用被告
    提供之行動電話門號詐得張德開、莊明宗及取得張文珍、姜
    全財如附表一、二所述帳戶金融卡及得知密碼，並用之於詐
    騙附表三所示李靜怡等8 位被害人，供作詐欺其等後將款項
    匯至張德開、莊明宗、張文珍及姜全財上揭帳戶內，以逃避
    檢警之追查，顯然被告提供門號、詐得帳戶與騙取款項間實
    屬緊密連接、不容切割之整體犯罪行為，且以詐騙集團成員
    之主觀犯意而言，其等取得被告之行動電話門號後，繼而用
    以詐得、取得上揭帳戶之金融卡及得知密碼，最終均係本於
    遂行以該些帳戶向附表三所載李靜怡等8 位被害人詐騙款項
    之詐欺取財目的，亦即，該詐騙集團取得前開帳戶之金融卡
    及得知密碼僅係詐欺取財犯行之中間手段而非最終目的，向
    被告收取行動電話門號應屬詐騙集團所籌劃之整體詐欺取財
    計畫之一環，是詐騙集團以他人門號蒐集行騙時所需之帳戶
    金融卡及密碼，對渠等完成詐騙附表三所示李靜怡等8 位被
    害人及逃避追查之整體犯罪計畫而言，為不可或缺之一環，
    被告提供行動電話予詐騙集團使用，顯對詐騙集團為詐騙他
    人款項行為之實現，加以助力，使其易於實行，是客觀上其
    幫助行為與詐騙集團對附表三所示李靜怡等8 位被害人為詐
    欺取財犯行間，亦具有相當因果關係，均合先敘明。
四、按刑法上之幫助犯，係對於犯罪與正犯有共同之認識，而以
    幫助之意思，對於正犯資以助力，而未參與實施犯罪之行為
    者而言，最高法院75年度台上字第1509號、88年度台上字第
    1270號判決要旨可資參照。是以如未參與實施犯罪構成要件
    之行為，而係出於幫助之意思提供助力，即屬幫助犯，而非
    共同正犯。本案被告彭忠龍提供上開行動電話門號予他人使
    用，使取得該行動電話門號之人得利用該行動電話門號作為
    詐騙他人帳戶提款卡及密碼之工具，進而利用上開取得之帳
    戶作為詐騙財物後匯款使用，而遂行詐欺取財之犯行，然尚
    無證據足認被告有參與詐欺取財構成要件之行為，則被告顯
    係參與詐欺取財構成要件以外之行為，而對於該行詐騙之人
    遂行詐欺取財犯行資以助力，故核其所為，係犯刑法第30條
    第1 項、第339 條第1 項詐欺取財罪之幫助犯。再被告以一
    提供行動電話門號之幫助行為，分別幫助該詐欺集團成員詐
    得如附表一、三所示張德開、莊明宗、李靜怡、蕭鄧梅、高
    志正、王師、古凱元、吳亭嬛、林羿霆及林芳米等10人之財
    物，係一行為觸犯10個幫助詐欺取財罪，為想像競合犯，應
    依法從一重之幫助犯詐欺取財罪處斷。另被告所為係幫助犯
    ，爰依刑法第30條第2 項之規定，按正犯之刑減輕之。復按
    幫助犯為從犯，係從屬於正犯而成立，刑法上既無「共同幫
    助」之情，當亦無「幫助共同」可言，是被告所幫助之詐欺
    集團成員間，就上開詐欺取財犯行，縱有犯意聯絡及行為分
    擔，均為共同正犯，亦無須論以被告有幫助共同詐欺取財之
    必要，附此敘明。爰審酌被告提供行動電話門號為工具供詐
    欺集團詐騙他人財物，助長他人犯罪，非但增加被害人尋求
    救濟之困難，並使犯罪之追查趨於複雜，亦使不法詐欺犯得
    以順利掩飾其詐欺所得之財物，危害被害人之財產安全及社
    會治安非輕，其所為復影響社會正常交易安全，危害社會金
    融秩序，誠屬不該，惟念及被告終能於偵查及本院準備程序
    中坦承犯行，犯後態度良好，復無證據證明被害人遭詐騙款
    項係由被告取得，並其犯罪動機、手段、生活狀況及智識程
    度等一切情狀，量處如主文所示之刑，並諭知易科罰金之折
    算標準，以示懲儆。
五、不另為無罪諭知部分：
(一)公訴意旨另以：被告彭忠龍基於幫助他人犯詐欺取財罪之不
    確定故意，於99年6 月間，在其位於屏東縣屏東市○○路42
    2 號2 樓居處樓下，將其申辦之上開行動電話門號，以300
    元之價格賣予真實姓名、年籍不詳之詐騙集團成年成員使用
    ，該成年成員即與該詐騙集團其他成年成員共同意圖為自己
    不法所有，將該電話及應徵外勤司機工作訊息刊登予自由時
    報、民眾日報之廣告欄上，騙取附表二編號1 所示張文珍之
    存摺、提款卡、密碼，及附表二編號2 所示姜全財之提款卡
    、密碼得手，因認被告此部分亦涉犯刑法第30條第1 項前段
    、第339 條第1 項幫助詐欺取財罪嫌。
(二)按犯罪事實應依證據認定之，無證據不得認定犯罪事實；又
    不能證明被告犯罪者，應諭知無罪之判決，刑事訴訟法第15
    4 條第2 項、第301 條第1 項分別定有明文。申言之，犯罪
    事實之認定應憑證據，如未能發現相當證據，或證據不足以
    證明，自不能以推測或擬制之方法，作為裁判基礎，最高法
    院40年台上字第86號判例意旨參照；且認定犯罪事實所憑之
    證據，雖不以直接證據為限，間接證據亦包括在內，然而無
    論直接證據或間接證據，其為訴訟上之證明，須於通常一般
    之人均不致有所懷疑，而得確信其為真實之程度者，始得據
    為有罪之認定，倘其證明尚未達到此一程度，而有合理之懷
    疑存在而無從使事實審法院得有罪之確信時，即應由法院為
    諭知被告無罪之判決，最高法院76年台上字第4986號判例意
    旨可資參照。再者，檢察官對於起訴之犯罪事實，仍應負提
    出證據及說服之實質舉證責任。倘其所提出之證據，不足為
    被告有罪之積極證明，或其指出證明之方法，無從說服法院
    以形成被告有罪之心證，基於無罪推定之原則，自應為被告
    無罪判決之諭知，最高法院92年台上字第128 號判例意旨可
    供參照。
(三)公訴意旨認被告彭忠龍涉有此部分幫助犯詐欺取財罪，無非
    係以被告之供述、證人張文珍、姜全財之陳述、自由時報求
    職分類廣告、民眾日報求職分類廣告、附表二編號1 、2 所
    示帳戶開戶資料及交易明細表等證據為主要論據。經查：證
    人姜全財於另案警詢時陳述：伊因應徵工作時對方告知需要
    金融機構帳戶提款卡及密碼，始在臺南市○區○○路26號麥
    當勞速食店門口將金融卡交付與對方並告以密碼等語（見10
    0 年度偵字第4223號所附警卷第1 頁背面），證人張文珍於
    另案警詢時陳述：伊因應徵工作時對方告知需要金融機構帳
    戶提款卡及密碼，始在高雄市前金區○○○路與新盛一街口
    將將金融卡交付與對方並告以密碼等語（見100 年度偵字第
    2640號所附警卷第2 、3 頁）。惟按刑法上之故意，可分為
    直接故意與不確定故意（間接故意），所謂「不確定故意」
    ，係指行為人對於構成犯罪之事實，預見其發生而其發生並
    不違背其本意者，刑法第13條第2 項定有明文。查證人張文
    珍因提供提供附表二編號1 所示帳戶供詐騙集團使用，涉幫
    助犯詐欺取財罪，現仍遭臺灣宜蘭地方法院檢察署發佈通緝
    中，另姜全財因提供附表二編號2 所示帳戶供詐騙集團使用
    ，經臺灣嘉義地方法院以99年度朴簡字第461 號判決判處有
    期徒刑3 月確定，所涉附表二編號5 至8 所示幫助犯詐欺取
    財罪嫌部分，由臺灣臺南地方法院檢察署依刑事訴訟法第25
    2 條第1 款以99年度偵字第13107 號為不起訴處分確定等情
    ，有臺灣高等法院被告前案紀錄表2 份及刑事判決、不起訴
    處分書各1 份在卷可稽，是張文珍及姜全財提供附表二編號
    1 、2 所示帳戶金融卡及密碼之初，是否確有受詐騙陷於錯
    誤而交付上開金融卡及密碼之情事，尚屬可疑。況衡以證人
    張文珍及姜全財各為40及55年出生之成年人，有上開警詢筆
    錄2 份足憑，堪認其等為智識成熟、具一定社會經驗之人，
    則等其應徵新工作除提供帳戶存摺影本供對方匯入薪資轉帳
    外，何需另外提供提款卡與對方及告知密碼，並於電話應徵
    後，對於應徵公司行號全無所悉，復未填寫人事履歷資料，
    即率爾先行在速食店門口或路口將所申辦之金融機構帳戶提
    款卡及密碼提供與對方，凡此行為均與常情不符；況金融帳
    戶之申請甚為簡易方便，亦無信用問題，如有使用帳戶之需
    要，自可自行開戶，如非供作犯罪出入之帳戶或其他不法目
    的，應無隱匿自己名義帳戶而使用他人金融帳戶之必要，且
    邇來利用各種名目詐欺取財之犯罪類型層出不窮，該等犯罪
    ，多數均係利用人頭帳戶作為出入帳戶，並經媒體廣為披載
    ，證人張文珍及姜全財均係心智成熟之人，對此應知之甚詳
    ，竟仍將附表二編號1 、2 所示帳戶金融卡及密碼等提供予
    不詳年籍姓名之來路不明人士，其等是否確有受詐騙陷於錯
    誤而交付上開物品之情事，殊非無疑。是而，被告是否有幫
    助詐騙集團詐欺張文珍及姜全財帳戶金融卡等物之犯行，尚
    無足夠之證據予以證明，本院認為仍存有合理之懷疑，猶未
    到達確信其為真實之程度，自不能遽認被告確有此部分被訴
    之犯行。
(四)綜上，檢察官既未提出其他積極證據，資以證明上開起訴意
    旨所認該部分之犯行，揆諸首揭法律規定與說明，既無足夠
    證據確信公訴意旨之指述為真實，不能證明被告犯罪，本院
    本應為被告無罪判決之諭知。然因被告等此部分行為與前開
    論罪科刑之部分均具有想像競合犯之裁判上一罪關係，爰不
    另為無罪之諭知，附此敘明。
六、依刑事訴訟法第449 條第2 項、第3 項，刑法第30條第1 項
    、第2 項、第339 條第1 項、第55條、第41條第1 項前段，
    刑法施行法第1 條之1 ，逕以簡易判決處刑如主文。
中    華    民    國   100    年    12    月    21    日
                  刑事第五庭  法  官  謝濰仲
以上正本證明與原本無異。
如不服本件判決應於收受本判決送達後10日內向本院提出上訴書
狀（均須按他造當事人之人數附繕本）。
中    華    民    國   100    年    12    月    28    日
                              書記官  黃美玲
附錄本案論罪科刑法條全文：
刑法第339條第1項
意圖為自己或第三人不法之所有，以詐術使人將本人或第三人之
物交付者，處五年以下有期徒刑、拘役或科或併科一千元以下罰
金。
附表一：
┌─┬───┬──────────────┬────────────┬────┐
│編│被害人│詐取金融帳戶之時、地及經過  │ 證            據       │備    註│
│號│      │                            │                        │        │
│  │      │                            │                        │        │
├─┼───┼──────────────┼────────────┼────┤
│1 │張德開│不詳真實姓名年籍自稱「阿林」│1、證人張德開警詢及偵查 │1 、起訴│
│  │      │所屬詐騙集團某成年成員先於99│   之陳述（右開偵查案號 │書附表一│
│  │      │年6 月14日前某日，在自由時報│   所附警卷第2 、3 頁、 │編號1   │
│  │      │求職分類廣告版上刊登應徵外勤│   臺灣高雄地方法院檢察 │2 、100 │
│  │      │司機之虛偽廣告，張德開於99年│   署99年度偵字第28744  │年度偵緝│
│  │      │6 月14日某時見上開廣告，乃於│   號卷《下稱偵字第2874 │字第108 │
│  │      │同日晚間8 時許撥打該廣告上所│   4 號卷》第47、48頁） │號、第10│
│  │      │載之0000000000號電話應徵而陷│2、張德開左開帳戶開戶資 │9號     │
│  │      │於錯誤，並於99年6 月15日下午│   料1 份（同上警第9 、 │        │
│  │      │5 時許，在高雄市○○區○○路│   10頁）               │        │
│  │      │交流道附近，將其申請之高雄西│3、通聯調閱查詢單暨通聯 │        │
│  │      │甲郵局帳號00000000000000號帳│   紀錄1 份（同上警卷第 │        │
│  │      │戶存摺影本、提款卡（密碼事先│   14、16、17頁）       │        │
│  │      │更改為999888號）連同駕照影本│4、中華電信股份有限公司 │        │
│  │      │，交由某遊覽車公司司機代送至│   行動電話基本資料查詢 │        │
│  │      │臺中朝馬站與該詐騙集團某成年│   表1 份（同上警卷第27 │        │
│  │      │成員收受。                  │   至30頁）             │        │
│  │      │                            │5、張德開左列帳戶存摺及 │        │
│  │      │                            │   內頁影本1 份（偵字第 │        │
│  │      │                            │   28744 號卷第48、50頁 │        │
│  │      │                            │   ）                   │        │
│  │      │                            │6、自由自由時報分類廣告 │        │
│  │      │                            │   影本1 紙（偵字第2874 │        │
│  │      │                            │   4號卷52頁）          │        │
│  │      │                            │7、貨運單據（偵字第28744│        │
│  │      │                            │   號卷第52頁）         │        │
├─┼───┼──────────────┼────────────┼────┤
│ 2│莊明宗│前揭詐騙集團某成年成員先於99│1、證人莊明宗警詢及偵查 │1 、起訴│
│  │      │年6 月14日前某日，在自由時報│   之陳述（右開偵查案號 │書附表一│
│  │      │求職分類廣告版上刊登應徵外勤│   所附警卷第1 至5 頁、 │編號2   │
│  │      │司機之虛偽廣告，莊明宗於99年│   臺灣高雄地方法院檢察 │2、100年│
│  │      │6 月14日某時見上開廣告，乃於│   署99 年度偵字第33157 │度偵字第│
│  │      │同日晚間6 時7 分許撥打該廣告│   號卷《下稱偵字第3315 │1213號  │
│  │      │上所載之0000000000號電話應徵│   7號卷》第5至7頁）    │        │
│  │      │而陷於錯誤，並於99年6 月15日│2、自由時報分類廣告影本 │        │
│  │      │下午5 時許，在高雄市新興區七│   1紙（同上警卷第37頁）│        │
│  │      │賢一路與民族二路口，將其申請│3、通聯紀錄1份（同上警卷│        │
│  │      │之中國信託商業銀行鳳山分行帳│   第38、39頁）         │        │
│  │      │號000000000000號帳戶提款卡（│                        │        │
│  │      │密碼事先更改為9988號）連同駕│                        │        │
│  │      │照影本，交與該詐騙集團某成年│                        │        │
│  │      │成員收受。                  │                        │        │
└─┴───┴──────────────┴────────────┴────┘
附表二：
┌─┬─────┬────────────┬────────────────┬───┐
│編│帳戶申請人│金  融  機  構  帳  戶  │ 取  得  金  融  帳  戶  過  程 │備  註│
│號│          │                        │                                │      │
├─┼─────┼────────────┼────────────────┼───┤
│1 │ 張文珍   │羅東竹林郵局帳號00000000│由不詳真實姓名年籍成年人所組成之│起訴書│
│  │          │040470號帳戶            │詐騙集團某成年成員先於99年6 月14│附表一│
│  │          │                        │日前某日，在民眾日報求職分類廣告│編號3 │
│  │          │                        │版上刊登應徵外勤司機之廣告，並以│      │
│  │          │                        │0000000000號為聯絡電話，張文珍於│      │
│  │          │                        │99年6 月14日晚間7 時許，撥打上開│      │
│  │          │                        │門號與前揭詐騙集團自稱「林經理」│      │
│  │          │                        │之成年男子聯繫，經「林經理」要求│      │
│  │          │                        │張文珍提供其金融機構帳戶，張文珍│      │
│  │          │                        │遂在高雄市前金區○○○路與新盛一│      │
│  │          │                        │街口，將駕照影本及左開帳戶之存摺│      │
│  │          │                        │影本、提款卡、密碼，交與「林經理│      │
│  │          │                        │」指派之該詐騙集團某成年成員收受│      │
│  │          │                        │。                              │      │
├─┼─────┼────────────┼────────────────┼───┤
│2 │ 姜全財   │臺灣土地銀行帳號00000000│由不詳真實姓名年籍成年人所組成之│起訴書│
│  │          │2924號帳戶              │詐騙集團某成年成員先於99年6 月18│附表一│
│  │          │                        │日前某日，在自由時報求職分類廣告│編號4 │
│  │          │                        │版上刊登應徵外勤司機之廣告，並以│      │
│  │          │                        │0000000000號為聯絡電話，姜全財於│      │
│  │          │                        │99年6 月18日下午4 時前某時，撥打│      │
│  │          │                        │上開門號與前揭詐騙集團自稱「林經│      │
│  │          │                        │理」之成年男子聯繫，經「林經理」│      │
│  │          │                        │要求姜全財提供其金融機構帳戶，姜│      │
│  │          │                        │全財遂於當日下午4 時許，在臺南市│      │
│  │          │                        │東區○○路26號「麥當勞速食店」門│      │
│  │          │                        │口，將其身分證影本、汽車駕照影本│      │
│  │          │                        │及左開帳戶之提款卡（密碼事先更改│      │
│  │          │                        │為999888），交與「林經理」指派之│      │
│  │          │                        │該詐騙集團某成年成員收受。      │      │
└─┴─────┴────────────┴────────────────┴───┘
附表三：
┌─┬───┬────────┬────────┬───────────┬───┐
│編│被害人│ 詐  騙  過  程 │匯款日期、金額（│    證           據   │備註  │
│號│      │                │新臺幣）        │                      │      │
├─┼───┼────────┼────────┼───────────┼───┤
│1 │李靜怡│李靜怡於99年6 月│李靜怡於99 年6月│1、證人張德開警詢及偵 │臺灣屏│
│  │      │18日晚間9 時許，│19日下午2 時35分│   查之陳述（見右開偵 │東地方│
│  │      │接獲不詳真實姓名│許，前往臺北市大│   查案號所附警卷第2  │法院檢│
│  │      │年籍成年人所組成│安區○○○路○ 段│   、3 頁、偵字第2874 │察署10│
│  │      │詐騙集團某成年成│2 號之華南銀行自│   4 號卷第47、48頁） │0 年度│
│  │      │員以0000000000號│動櫃員機，以轉帳│2、被害人李靜怡警詢、 │偵緝字│
│  │      │及0000000000號電│方式將其帳戶內29│   偵查中之證述（見同 │第108 │
│  │      │話聯絡，並佯裝為│,017元匯入張德開│   上警卷第5、6 頁）  │號、第│
│  │      │東森購物中心之員│所有高雄西甲郵局│3、華南商業銀行自動櫃 │109號 │
│  │      │工，詐稱其於東森│帳號000000000000│   員機交易明細表1 紙 │      │
│  │      │購物中心購買物品│16帳戶內。      │   （見同上警卷第7 頁 │      │
│  │      │，因作業疏失致付│                │   ）                 │      │
│  │      │款方式誤設為12期│                │4、張德開左開帳戶開戶 │      │
│  │      │分期扣款，需至自│                │   資料1 份（見同上警 │      │
│  │      │動櫃員機操作取消│                │   卷第9 、10頁）     │      │
│  │      │分期扣款，致其陷│                │5、張德開左開帳戶客戶 │      │
│  │      │於錯誤並依指示前│                │   歷史交易清單1 份（ │      │
│  │      │往操作自動櫃員機│                │   見同上警卷第11頁） │      │
│  │      │而匯款。        │                │                      │      │
├─┼───┼────────┼────────┼───────────┼───┤
│2 │蕭鄭梅│蕭鄭梅於99年6 月│蕭鄭梅於99年6 月│1、證人張德開警詢及偵 │臺灣屏│
│  │      │18日下午1 時許，│18日下午5 時19分│   查之陳述（見99年度 │東地方│
│  │      │在嘉義縣朴子市新│許，至嘉義縣朴子│   偵字第32160 號卷《 │法院檢│
│  │      │榮路117 巷12號住│市○○路46號朴子│   下稱偵字第32160 號 │察署10│
│  │      │處內，接獲不詳真│郵局，以臨櫃匯款│   卷》第3 、4 頁、偵 │0 年度│
│  │      │實姓名年籍成年人│方式將其帳戶內11│   字第28744號卷第47、│偵緝字│
│  │      │所組成詐騙集團某│0,000 元匯入張德│   48頁）             │第108 │
│  │      │成年成員佯裝係長│開上開帳戶內。  │2、被害人蕭鄭梅警詢之 │號、第│
│  │      │庚醫院之員工，詐│                │   證述（見偵字第3216 │109號 │
│  │      │稱其之健保卡可能│                │   0號卷第5、6頁）    │      │
│  │      │遭人冒用，復由該│                │3、張德開左開帳戶開戶 │      │
│  │      │詐騙集團另一成年│                │   資料1 份（見同上偵 │      │
│  │      │成員佯裝法院人員│                │   查卷第10、11頁）   │      │
│  │      │，佯稱需將帳戶存│                │4、張德開左開帳戶交易 │      │
│  │      │款轉入指定帳戶監│                │   明細表1 份（見同上 │      │
│  │      │管，致其陷於錯誤│                │   偵查卷第12頁）     │      │
│  │      │並依指示匯款。  │                │5、郵政國內匯款執據1  │      │
│  │      │                │                │   份（見同上偵查卷第 │      │
│  │      │                │                │   14頁）             │      │
├─┼───┼────────┼────────┼───────────┼───┤
│3 │高志正│由不詳真實姓名年│高志正於99年6 月│1、證人莊明宗警詢及偵 │臺灣屏│
│  │      │籍成年人所組成詐│17日12時7 分許，│   查之陳述（見右開偵 │東地方│
│  │      │騙集團某成年成員│至高雄市新興區六│   查案號所附警卷第1  │法院檢│
│  │      │先於99年6 月15日│合一路1 號台北富│   至5 頁、偵字第3315 │察署10│
│  │      │前某日，在雅虎奇│邦銀行高雄分行內│   7號卷第57頁）      │0 年度│
│  │      │摩拍賣網站上刊登│之自動櫃員機，以│2、被害人高志正於警詢 │偵字第│
│  │      │拍賣「勞力士ROSE│轉帳方式將其帳戶│   、偵查中之證述（見 │1213號│
│  │      │GOLD 18kt 金錶」│內25,000元匯入莊│   同上警卷第6 、7 頁 │      │
│  │      │之虛偽訊息，適高│明宗申請之中國信│   、偵字第461 號卷第 │      │
│  │      │志正於99年6 月15│託商業銀行鳳山分│   14頁）             │      │
│  │      │日下午1 時30分許│行000000000000帳│3、台北富邦銀行自動櫃 │      │
│  │      │，在高雄市新興區│戶內。          │   員機交易明細表1 份 │      │
│  │      │民族二路95號15樓│                │   （見同上警卷第12頁 │      │
│  │      │上網瀏覽該訊息後│                │   ）                 │      │
│  │      │，陷於錯誤而下標│                │5、莊明宗左開帳戶開戶 │      │
│  │      │購買，並依指示匯│                │   資料查詢表1 份（見 │      │
│  │      │款。            │                │   同上警卷第14至17頁 │      │
│  │      │                │                │   ）                 │      │
│  │      │                │                │6、莊明宗左開帳戶歷史 │      │
│  │      │                │                │   交易查詢表1 份（見 │      │
│  │      │                │                │   同上警卷第18頁）   │      │
│  │      │                │                │7、雅虎奇摩拍賣網頁擷 │      │
│  │      │                │                │   取畫面1 份（見同上 │      │
│  │      │                │                │   警卷第20、21頁）   │      │
├─┼───┼────────┼────────┼───────────┼───┤
│4 │王師  │由不詳真實姓名年│王師分別於99年6 │1、證人張文珍警詢之證 │臺灣屏│
│  │      │籍成年人所組成之│月16日下午3 時53│   述（見右開偵查案號 │東地方│
│  │      │詐騙集團某成年成│分及翌日（即17日│   所附警卷第2 、3 頁 │法院檢│
│  │      │員先於99年6 月14│）10時53分，在新│   ）                 │察署10│
│  │      │日前某日，在雅虎│北市○○區○○街│2、被害人王師警詢之證 │0 年度│
│  │      │奇摩拍賣網站上刊│99號旁之自動櫃員│   述（見同上警卷第5  │偵字第│
│  │      │登拍賣「浪琴18K │機，以轉帳方式各│   至7頁）            │2640號│
│  │      │白金計時自動男錶│將其帳戶內30,000│3、永豐銀行櫃員機交易 │      │
│  │      │」之虛偽訊息，適│元及7,000 元，匯│   明細表2 份（見同上 │      │
│  │      │王師於99年6 月14│至張文珍所有羅東│   警卷第9 頁）       │      │
│  │      │日下午4 時32分許│竹林郵局帳號0111│4、張文珍左列帳戶開戶 │      │
│  │      │，在新北市鶯歌區│0000000000號帳戶│   相關資訊查詢及更正 │      │
│  │      │重慶街99號商店內│內。            │   表1 紙（見同上警卷 │      │
│  │      │上網瀏覽該訊息後│                │   第11頁）           │      │
│  │      │，陷於錯誤而下標│                │5、張文珍左列帳戶客戶 │      │
│  │      │購買，並依指示匯│                │   歷史交易清單1 份（ │      │
│  │      │款。            │                │   見同上警卷第13頁） │      │
│  │      │                │                │6、奇摩拍賣網頁擷取資 │      │
│  │      │                │                │   料1 份（見同上警卷 │      │
│  │      │                │                │   第19至23頁）       │      │
├─┼───┼────────┼────────┼───────────┼───┤
│5 │古凱元│由不詳真實姓名年│古凱元於99年6 月│1、證人姜全財警詢及偵 │臺灣屏│
│  │      │籍成年人所組成詐│19日晚間7 時17分│   查中之證述（見右開 │東地方│
│  │      │騙集團某成年成員│許，以轉帳方式將│   偵查案號所附警卷第 │法院檢│
│  │      │先於99年6 月14日│其帳戶內30,000元│   1、2頁，臺灣臺南地 │察署10│
│  │      │前某日，在雅虎奇│匯入姜全財所有臺│   方法院檢察署99年度 │0 年度│
│  │      │摩拍賣網站上刊登│灣土地銀行楊梅分│   核交字第3899號卷《 │偵字第│
│  │      │拍賣「數位鋼琴」│行帳號0000000000│   下稱核交字第3899號 │4223號│
│  │      │之虛偽訊息，適古│24號帳戶內。    │   卷》第10、11頁）   │      │
│  │      │凱元於99年6 月14│                │2、被害人古凱元警詢中 │      │
│  │      │日10時許，在新北│                │   之證述（見同上警卷 │      │
│  │      │市○○區○○路2 │                │   第3 、4 頁）       │      │
│  │      │段218 巷11號7 樓│                │3、雅虎奇摩拍賣網站買 │      │
│  │      │居所內上網瀏覽該│                │   賣留言版留言資料1  │      │
│  │      │訊息後，陷於錯誤│                │   份（見同上警卷第5  │      │
│  │      │而下標購買，並依│                │   、6頁）            │      │
│  │      │指示匯款。      │                │4、中國信託自動櫃員機 │      │
│  │      │                │                │   交易明細表1 份（見 │      │
│  │      │                │                │   同上警卷第7頁）    │      │
│  │      │                │                │5、姜全財左列帳戶開戶 │      │
│  │      │                │                │   資料1 份（見同上警 │      │
│  │      │                │                │   卷第25、26頁）     │      │
│  │      │                │                │6、姜全財左列帳戶存摺 │      │
│  │      │                │                │   封面及內頁影本1 份 │      │
│  │      │                │                │   （見同上警卷第27、 │      │
│  │      │                │                │   29 頁 ）           │      │
│  │      │                │                │7、姜全財左列帳戶客戶 │      │
│  │      │                │                │   歷史交易明細查詢表 │      │
│  │      │                │                │   1份（見核交字第389 │      │
│  │      │                │                │   9號卷第22、23頁）  │      │
├─┼───┼────────┼────────┼───────────┼───┤
│6 │吳亭嬛│由不詳真實姓名年│吳亭嬛於99年6 月│1、證人姜全財警詢及偵 │臺灣屏│
│  │      │籍成年人所組成詐│20日晚間8 時許，│   查中之證述（見右開 │東地方│
│  │      │騙集團某成年成員│在桃園縣平鎮市金│   偵查案號所附警卷第 │法院檢│
│  │      │先於99年6 月19日│陵路87號設於渣打│   1、2頁，核交字第38 │察署10│
│  │      │前某日，在雅虎奇│銀行之自動櫃員機│   99號卷第10、11頁） │0 年度│
│  │      │摩拍賣網站上刊登│，以轉帳方式將其│2、被害人吳亭嬛警詢之 │偵字第│
│  │      │拍賣某名牌包之虛│帳戶內20,000元匯│   證述（見同上警卷第8│4223號│
│  │      │偽訊息，適吳亭嬛│入姜全財上開帳戶│   、9 頁）           │      │
│  │      │於99年6 月19日晚│內。            │3、吳亭嬛渣打銀行存摺 │      │
│  │      │間10時6 分許，在│                │   內頁存提款明細資料 │      │
│  │      │桃園縣平鎮市建安│                │   1 份（見同上警卷第 │      │
│  │      │路112 巷51號居所│                │   10 、11 頁）       │      │
│  │      │內上網瀏覽該訊息│                │4、姜全財左列帳戶開戶 │      │
│  │      │後，陷於錯誤而下│                │   資料1 份（見同上警 │      │
│  │      │標購買，並依指示│                │   卷第25、26頁）     │      │
│  │      │匯款。          │                │5、姜全財左列帳戶存摺 │      │
│  │      │                │                │   封面及內頁影本1 份 │      │
│  │      │                │                │   （見同上警卷第27、 │      │
│  │      │                │                │   29 頁 ）           │      │
│  │      │                │                │6、姜全財左列帳戶客戶 │      │
│  │      │                │                │   歷史交易明細查詢表 │      │
│  │      │                │                │   1 份（見核交字第38 │      │
│  │      │                │                │   99號卷第22、23頁） │      │
├─┼───┼────────┼────────┼───────────┼───┤
│7 │林羿霆│由不詳真實姓名年│林羿霆於99 年6月│1、證人姜全財警詢及偵 │臺灣屏│
│  │      │籍成年人所組成詐│21日10時40分許，│   查中之證述（見右開 │東地方│
│  │      │騙集團某成年成員│至新北市土城區中│   偵查案號所附警卷第 │法院檢│
│  │      │先於99年6 月21日│央路一段289 號板│   1、2頁，核交字第38 │察署10│
│  │      │前某日，在露天拍│信商業銀行土城分│   99號卷第10、11頁） │0 年度│
│  │      │賣網站上刊登拍賣│行內之自動櫃員機│2、被害人林羿霆警詢之 │偵字第│
│  │      │「LV經典重現OL最│，以轉帳方式將其│   證述（見同上警卷第 │4223號│
│  │      │愛大橫雙皮扣包」│帳戶內11,000元匯│   13、14頁）         │      │
│  │      │之虛偽訊息，適林│入姜全財上揭帳戶│3、板信商業銀行自動櫃 │      │
│  │      │羿霆於99年6 月21│內。            │   員機交易明細表1 紙 │      │
│  │      │日晚間10時40分前│                │   （見同上警卷第15頁 │      │
│  │      │某時上網瀏覽該訊│                │   ）                 │      │
│  │      │息後，陷於錯誤而│                │4、露天拍賣網站網頁擷 │      │
│  │      │下標購買，並依指│                │   取資料1 份（見同上 │      │
│  │      │示匯款。        │                │   警卷第16至19頁）   │      │
│  │      │                │                │5、姜全財左列帳戶開戶 │      │
│  │      │                │                │   資料1 份（見同上警 │      │
│  │      │                │                │   卷第25、26頁）     │      │
│  │      │                │                │6、姜全財左列帳戶存摺 │      │
│  │      │                │                │   封面及內頁影本1 份 │      │
│  │      │                │                │   （見同上警卷第27、 │      │
│  │      │                │                │   29 頁 ）           │      │
│  │      │                │                │7、姜全財左列帳戶客戶 │      │
│  │      │                │                │   歷史交易明細查詢表 │      │
│  │      │                │                │   1 份（見核交字第38 │      │
│  │      │                │                │   99號卷第22、23頁） │      │
├─┼───┼────────┼────────┼───────────┼───┤
│8 │林芳米│由不詳真實姓名年│林芳米於99年6 月│1、證人姜全財警詢及偵 │臺灣屏│
│  │      │籍成年人所組成詐│21日晚間7 時11分│   查中之證述（見右開 │東地方│
│  │      │騙集團某成年成員│許，在臺北市士林│   偵查案號所附警卷第 │法院檢│
│  │      │先於99年6 月20日│區○○路237 號統│   1、2頁，核交字第38 │察署10│
│  │      │前某日，在雅虎奇│一便利超商店內中│   99號卷第10、11頁） │0 年度│
│  │      │摩拍賣網站上刊登│國信託商業銀行自│2、被害人林芳米警詢中 │偵字第│
│  │      │拍賣「浪琴18K 金│動櫃員機，以轉帳│   之證述（見同上警卷 │4223號│
│  │      │石英女錶」之虛偽│方式將其帳戶內11│   第20、21頁）       │      │
│  │      │訊息，適林芳米於│,000元匯入姜全財│3、中國信託自動櫃員機 │      │
│  │      │99年6 月20日下午│上開帳戶內。    │   交易明細表（見同上 │      │
│  │      │2 時許，在臺北市│                │   警卷第22頁）       │      │
│  │      │士林區○○街32號│                │4、姜全財左列帳戶開戶 │      │
│  │      │5 樓之居所內上網│                │   資料1 份（見同上警 │      │
│  │      │瀏覽該訊息後，陷│                │   卷第25、26頁）     │      │
│  │      │於錯誤而下標購買│                │5、姜全財左列帳戶存摺 │      │
│  │      │，並依指示匯款。│                │   封面及內頁影本1 份 │      │
│  │      │                │                │   （見同上警卷第27、 │      │
│  │      │                │                │   29 頁 ）           │      │
│  │      │                │                │6、姜全財左列帳戶客戶 │      │
│  │      │                │                │   歷史交易明細查詢表 │      │
│  │      │                │                │   1 份（核交字第3899 │      │
│  │      │                │                │   號卷第22、23頁）   │      │
│  │      │                │                │7、臺灣土地銀行匯款申 │      │
│  │      │                │                │   請書、返還滯留於「 │      │
│  │      │                │                │   警示帳戶」內剩餘款 │      │
│  │      │                │                │   申請書、切結書各1  │      │
│  │      │                │                │   份（核交字第3899號 │      │
│  │      │                │                │   卷第26至28頁）     │      │
└─┴───┴────────┴────────┴───────────┴───┘